臺灣臺中地方法院宣示判決筆錄　　　　　94年度訴字第2895號
公　訴　人　臺灣臺中地方法院檢察署檢察官
被　　　告　己○○
選任辯護人　蔡瑞煙律師
上列被告因偽造文書等案件 (94年度偵字第467、2033號)，於中
華民國94年12月30日下午5時在本院刑事遠距訊問法庭宣示判決
，出席職員如下：
審判長法　官　林金灶
　　　書記官　巫偉凱
　　　通　譯
法官起立朗讀判決主文、犯罪事實要旨、處罰條文，及告以上訴
限制、期間並提出上訴狀之法院，且諭知記載其內容：
一、主    文：
    己○○連續行使偽造私文書，足以生損害於公眾及他人，處
    有期徒刑貳年。
    偽刻「甲○○」之印章壹枚、偽造甲○○之安泰證券金融股
    份有限公司融資融券契約書壹紙，均沒收。
二、犯罪事實要旨：
    己○○於民國 (下同)86 年6月間至93年8月間，在臺中市○
    區○○路一段95號6樓之金豐證券股份有限公司臺中分公司
   （下稱金豐證券公司）擔任營業員。因己○○利用不知情之
    林瑞晉及陳美玉（以上2人均另經檢察官為不起訴處分確定)
    所有證券帳戶參與投資股票失利，發生鉅額虧損，個人財務
    陷入窘境，企圖彌補，竟基於意圖為自己不法所有之概括犯
    意，利用附表所示之丙○○、辰○○、巳○○、甲○○、寅
    ○○、丑○○、戊○○、癸○○、子○○、辛○○、午○○
    、酉○○、未○○、卯○○、壬○○、乙○○、丁○○、庚○○及申○○等19人委託其在金豐證券公司進行買賣股票之
    機會，連續於附表所示之時間，未經附表所示丙○○等19人
    授權或同意，虛偽登載其職務上製作之賣出委託書，掛單賣
    出附表所列股票，並以補辦資料、補蓋章、代辦開戶或代領
    股東會紀念品等藉口，取得丙○○、辰○○、巳○○、甲○○、寅○○、戊○○、癸○○、子○○、辛○○、酉○○、
    未○○、壬○○、乙○○、丁○○、庚○○及申○○等人在
    復華商業銀行臺中分行（下稱復華銀行）帳戶、取得丑○○
    及午○○在中國信託商業銀行中港分行（下稱中信商銀）及
    取得卯○○在臺中商業銀行向上分行（下稱臺中商銀）帳戶
    存摺及印鑑後，盜蓋印文於數張空白之取款憑條上。嗣於丙○○等19人之股票賣出交割後，己○○再偽填取款金額、日
    期等資料在上開已盜蓋印文之取款憑條上，復持以行使，向
    復華銀行行員盜領上開盜賣丙○○等人股票交割之金額或匯
    至復華銀行帳戶之現金，轉存入林瑞晉所有之復華銀行0000
    000000000號、中信商銀000000000000號及陳美玉所有中信
    商銀000000000000號帳戶中。己○○復基於同上之概括犯意
　  ，利用其受未○○、乙○○委託在金豐證券公司進行買賣股
    票之機會，於附表所示時間，未依未○○、乙○○之委託下
    單購買股票，反假藉補辦資料、補蓋章等機會，取得未○○
    、乙○○在復華銀行帳戶存摺及印鑑後，盜蓋印文於數張空
    白之取款憑條上，再偽填取款金額、日期等資料在上開已盜
    蓋印文之取款憑條上，復持以行使，向復華銀行行員盜領未
    ○○、乙○○存入復華銀行帳戶之金錢，再轉存入上開林瑞
    晉所有之復華銀行、中信商銀及上開陳美玉所有中信商銀帳
    中，嗣己○○將此詐領項之不實事項，配合登載於其職務上
    掌管之電磁紀錄上，足生損害於復華銀行、中信商銀、金豐
    證券公司及丙○○等19人，全部所得共計新臺幣 (下同)
    2633萬7651元，得手後全部用於買賣沖銷股票，彌補虧損完
    盡，僅於事後再以購回股票或現金匯款方式回補丙○○等人
    (亦如附表所示)，回補金額約506萬餘元。己○○亦基於同
    上犯意，於93年7月23日，前往不詳地點之刻印店，委請不
    知情之店家偽刻「甲○○」之印章1枚（未扣案）後，再前
    往安泰證券金融股份有限公司（下稱安泰證金公司），偽以
    甲○○名義填寫融資融券契約書，並以上開偽刻之印章盜蓋
    「甲○○」之印文及偽簽「甲○○」之署押在上開融資融券
    契約書上，再持以行使，向安泰證金公司申請融資融券帳戶
    ，足生損害於甲○○與安泰證金公司對融資融券帳戶管理之
    正確性。迄至93年6、7月間，丙○○等19人因未收到股東會
    開會通知，發覺有異而向金豐證券公司查詢後，金豐證券公
    司遂於93年8月11日上午8時30分，由金豐證券公司負責人王
    枝柱（業經檢察官為不起訴處分確定）陪同稽核人員進行專
    案查核，自己○○之辦公室抽屜內發現林瑞晉及陳美玉所有
    之印章各1枚、蓋有庚○○、酉○○、林瑞晉、子○○、寅
    ○○、癸○○及申○○等人印文之空白復華銀行取款條7張
    、子○○所有之金豐證券公司存摺等物，循線得悉上情。
三、處罰條文：
    刑法第216條、第210條、第215條、第339條第1項。
四、協商判決除有刑事訴訟法第455條之4第1項第1款於本訊問程
    序終結前，被告撤銷協商合意或檢察官撤回協商聲請者；第
    2款被告協商之意思非出於自由意志者；第4款被告所犯之罪
    非第455條之2第1項所定得以協商判決者；第6款被告有其他
    較重之裁判上一罪之犯罪事實者；第7款法院認應諭知免刑
    或免訴、不受理者情形之一，及違反同條第2項「法院應於
    協商合意範圍內為判決；法院為協商判決所科之刑，以宣告
    緩刑或二年以下有期徒刑、拘役或罰金為限」之規定者外，
    不得上訴。
五、如有上開可得上訴情形，得自收受宣示判決筆錄送達之日起
    10日內，向本院提出上訴書狀，上訴於第二審法院。
中　　華　　民　　國　　94　　年　　12　　月　　30　　日
                  刑事第二庭    審判長法  官  林金灶
                                      書記官  巫偉凱
中　　華　　民　　國　　94　　年　　12　　月　　30　　日
